【裁判字號】    98,抗,48
【裁判日期】    980112
【裁判案由】    聲明異議
【裁判全文】
臺灣高等法院民事裁定                    98年度抗字第48號
抗  告  人  莊頭北工業股份有限公司
法定代理人  甲○○
代  理  人  王東山律師
抗告人與相對人浴美衛浴有限公司等間，因清償債務強制執行事
件，就原法院於民國97年10月29日所為第二次拍賣，無人應買，
未將拍賣物撤銷查封返還債務人，.
之強制執行程序，於97年11月18日具狀聲明異議，對於中華民國
97年11月25日臺灣士林地方法院95年度執字第8360號所為裁定，
提起抗告，本院裁定如下：
    主  文
抗告駁回。
抗告程序費用由抗告人負擔。
    理  由
一、抗告人於原法院聲明異議，其意旨略以：原執行法院就本件
    拍賣標的甲 (3種商標權)、乙(1種商標權)、丙(3種商標權)
    、丁(11種商標權)、戊 (63種商標權經撤銷5種，尚餘58種)
    標，訂於民國(以下同）97年8月26日為第一次拍賣期日，拍
    賣不成立，另定97年10月29日為第二次拍賣期日，無人應買
    ，拍賣不成立，依強制執行法第70條第 5項之規定，應撤銷
    查封，將拍賣物返還抗告人；惟原執行法院竟又將戊標之商
    標權另訂拍賣期日(97年11月26日)，其強制執行程序侵害抗
    告人權益；為此，依強制執行法第12條之規定，聲明異議，
    求為撤銷97年11月26日之拍賣期日，並撤銷查封將戊標商標
    權返還抗告人等語。
二、按：「當事人或利害關係人，對於執行法院強制執行之命令
    ，或對於執行法官、書記官、執達員實施強制執行之方法，
    強制執行時應遵守之程序，或其他侵害利益之情事，得於強
    制執行程序終結前，為聲請或聲明異議，但強制執行不因而
    停止。」、「應買人所出之最高價，如低於底價，或雖未定
    底價而債權人或債務人對於應買人所出之最高價，認為不足
    而為反對之表示時，執行拍賣人應不為拍定，由執行法院定
    期再付拍賣。但債權人願依所定底價承受者，執行法院應交
    債權人承受。拍賣物依前項規定，再行拍賣時，應拍歸出價
    最高之應買人。但其最高價不足底價百分之五十；或雖未定
    底價，而其最高價顯不相當者，執行法院應作價交債權人承
    受；債權人不承受時，執行法院應撤銷查封，將拍賣物返還
    債務人。」強制執行法第12條、第70條第4、5項分別定有明
    文；經查：原執行法院就相對人即債權人等聲請強制執行之
    戊標部分商標專用權，於97年 7月15日訂定第一次拍賣期日
    為97年8月26日(原執行法院95年度執字第8360號2卷影本第4
    頁）。抗告人於97年8月13日以戊標63種商標權中，有5種商
    標權已遭撤銷(同上卷第31頁），原執行法院於97年8月21日
    以士院木95執第8360號，致函經濟部智慧財產局（以下稱智
    慧財產局）查詢，並於97年 8月22日以士院木95執8360號更
    正拍賣公告，將戊標63種商標權予以停止拍賣（同上卷第43
    頁)，97年9月12日智慧財產局以(97）智商0924字第0978041
    1420號函覆確有5種商標權已遭撤銷註冊(同上卷第50頁），
    97年 9月23日原執行法院再訂定97年10月29日甲、乙、丙、
    丁標商標權為第二次拍賣期日，扣除前述撤銷 5種商標權後
    之其餘58種戊標商標權為第一次拍賣期日 (同上卷第62頁背
    面 )，97年10月29日因無人應買而拍賣不成立，原執行法院
    就甲、乙、丙、丁標之商標權諭命啟封，就戊標之商標權，
    依債權人之聲請另訂97年11月26日為第二次拍賣期日 (同上
    卷第 95、98頁)等事實，有原法院95年執字第8360號清償債
    務執行卷影本足稽；原執行法院97年9月23日函 (通知)附表
    戊標備註欄第8項將97年 8月26日已停止拍賣，誤載為第1次
    拍賣期日(同上卷第67頁背面)，顯與事實不符，且不影響97
    年 8月26日已停止拍賣之效力；矧原執行法院之公告亦已載
    明「中華民國97年10月29日上午11時30分第 1次拍賣。」，
    無誤載情事，自應以公告為準；原執行法院就抗告人所有前
    述戊標58種商標權之強制執行程序，難認有侵害抗告人權益
    之情事，核與強制執行法第12條之規定，尚有未合，抗告人
    聲明異議，自屬無據。
三、抗告人另以原執行法院97年9月23日函 (通知)附表戊標備註
    欄第2項之保證金新台幣 (下同) 2,000萬元更改為1,800萬元
    等語，而指摘執行程序侵害其權益；惟查原法院係依抗告人
    所有戊標63種商標權所核定之底價，酌定保證金2,000萬元
    ，嗣經查明抗告人所有前述戊標中5種商標權為智慧財產局
    所撤銷，原執行法院自應扣除所撤銷5種商標權之底價，另
    行核定其餘58種商標權之底價總額，保證金自應予以酌減而
    由2,000萬元調整為1,800萬元，自屬當然；抗告人持以指摘
    原執行法院強制執行程序侵害其權益，顯屬無理，要非可採
    。
四、綜上所述，原執行法院就抗告人所有戊標所載58種商標權，
    於97年10月29日無人應買拍賣不成立，未撤銷查封將拍賣物
    返還抗告人，另訂97年11月26日為第 2次拍賣期日之強制執
    行程序，尚無不當，抗告人對之聲明異議，顯屬無理，原法
    院裁定駁回其異議，經核尚無違誤；抗告意旨仍持陳詞，任
    意指摘原法院裁定不當，求予廢棄，為無理由，應予駁回。
五、據上論結，本件抗告為無理由，依強制執行法第30條之 1、
    民事訴訟法第495條之1第1項、第449條第1項、第95條、第7
    8條之規定，裁定如主文。
中    華    民    國    98    年    1     月    12    日
                    民事第五庭
                        審判長法  官  魏麗娟
                              法  官  黃雯惠
                              法  官  陳博享
正本係照原本作成。
本裁定除以適用法規顯有錯誤為理由，並經本院許可外，不得再
抗告。如提起再抗告，應於收受後10日內委任律師為訴訟代理人
向本院提出再抗告狀。並繳納再抗告費新台幣１千元。
中    華    民    國    98    年    1     月    14    日
                              書記官  鄭靜如


司法院資訊處製作；財團法人民間司法改革基金會備份。
